# 合并报表问题求助陈版

提问人：sjlwsjlw 时间：2020-11-27 08:05:02
陈版您好！
A公司与B公司共同出资设立C公司，双方认缴注册资本 1000 万，A认缴 700 万持股比例70%,B认缴 300 万，持股比例30%，双方约定以认缴比例承担亏损、享有表决权，以实缴比例分红，执行董事、监事、总经理由A公司委派。现A公司实缴 300 万，B公司实缴 300 万。
我认为，因为双方按认缴比例承担亏损、享有表决权，且执行董事、监事、总经理由A公司委派，A公司对C公司存在控制，A公司单体报表按成本法核算，确认长期股权投资 300 万，C公司亏损的情况下，A公司合并报表按67%的认缴出资比例恢复权益法核算，然后抵销，亏损的情况下好处理。
如果C公司盈利，因为双方约定，分红按实缴出资比例，那么在C公司盈利的情况下，存在两种意见：
1.虽然 双方约定按实缴出资比例分红，但盈利并不等同于分红，由于协议章程对分红没有其他规定，在C公司盈利的情况下，由于A公司按67%享有表决权，可以表决不同意分红，因此，A公司合并报表层面仍应按67%的认缴持股比例恢复权益法核算，这种情况下，合并报表层面确认权益与分红比例不一致，如果实际分红，要如何来抵销。
2.由于按实缴分红，亏损时合并报表层面按认缴比例恢复权益法核算，盈利时按实缴比例恢复权益法核算，这种情况下，如果C公司前几年亏损，后几年盈利，那用于弥补亏损的盈利是否也需要先按认缴比例确认A、B双方权益。
恳请陈版不吝赐教，非常感谢！

回答人：chenyiwei
1 、为何对C公司的盈利、亏损的享有和分担原则不一致？背后的商业逻辑是什么？建议首先搞清楚这个问题。
2 、“在C公司盈利的情况下，存在两种意见”这实际上是对C的公司章程和股东协议条款的解释问题。如果约定不明确的，建议股东之间首先进行协商签订补充协议，其次可以咨询律师意见，不建议根据自己的理解擅自作出处理。